---
title: "Tarea_1_Esdras_Sanchez"
output: html_document
---

```{r setup, include=FALSE}
knitr::opts_chunk$set(echo = TRUE)
```

## R Markdown

Práctica 00

Ejercicio 0

Apartado 1:Dado honesto

```{r}
dado_honesto = sample(1:6,size = 100, replace = TRUE)
```

Frecuenca absoluta con table

```{r}
table(dado_honesto)
```

Frecuencia relativa con table

```{r}
prop.table(table(dado_honesto))
```

Tabla de frecuencia absoluta y relativa con dplyr

```{r}
dado_f = data.frame(dado_honesto)
```

```{r}
library(tidyverse)
```


```{r}
dado_f %>%
  group_by(dado_honesto) %>%
  summarise(n = n()) %>%
  mutate(freq = n / sum(n))
```

```{r}
library(tidyverse)
```


Apartado 2: Dado cargado

```{r}
dado_cargado = sample(1:6,size = 100, replace = TRUE, prob = c(1/7, 1/7, 1/7, 1/7, 1/7,2/7))
```


Frecuenca absoluta con table

```{r}
table(dado_cargado)
```

Frecuencia relativa con table

```{r}
prop.table(table(dado_cargado))
```
```{r}
dado_cargado_f = data.frame(dado_cargado)
```

Tabla de frecuencia absoluta y relativa con dplyr

```{r}
dado_cargado_f %>%
  group_by(dado_cargado) %>%
  summarise(n = n()) %>%
  mutate(freq = n / sum(n))
```

Apartado 3

```{r}
v1 = c(rep(c(4,3,2,1), each = 4))

v2 = c(rep(c(1,2,3,4),c(1,2,3,4)))

v3 = c(rep(seq(1,4,by=1),4))

```

Apartado 4

```{r}
library(dplyr)
view(mpg)
```

Crear una tabla mpg2 que contenga las filas en las que la variable "class" = pickup.
```{r}
mpg2 <- data.frame(
  mpg %>%
    filter(class == "pickup"))
mpg2
```

Tabla mpg2 anterior que solo contiene las variables que empiezan por c.
```{r}
mpg2 %>% 
  select(starts_with("c"))
```


```
Apartado 5

```{r}
require(gridExtra)
require(tidyverse)
```


```{r}
# Carga de dataset
library(haven)
census = read_dta("census.dta")
View(census)

```


```{r}
library(dplyr)
library(ggplot2)
library(tidyverse)
```


```{r}
census_apart_2 = census %>% 
  group_by(region) %>% 
  summarise(sum_region_pop = sum(pop))
  
```



```{r}
view(census_apart_2)
```




```{r}
barplot(height = census_apart_2$sum_region_pop, names = census_apart_2$region,
        xlab = "Región",
        ylab = "Nº de habitantes",
        main = "Distribución de población por región")
```


```{r}
# Ordenar por orden decreciente las regiones
census_3 = census[order(census$pop, decreasing = TRUE), ]
view(census_3)
```



```{r}
#Tasa de divorcios/matrimonios

v1_den = census$marriage
v1_num = census$divorce
v1 = v1_num/v1_den
v1

```

```{r}
# Añadir ese vector a la tabla

census_4 = cbind(census,TDM = v1)
census_4

```

```{r}
edad_media = census$medage
envejecida = census$pop65p
census_5 = data.frame(census$state,edad_media, envejecida)
census_5 = census_5[order(census_5$edad_media, decreasing = TRUE),]
census_5
```

```{r}
head(census_5,10)
```

```{r}
cortes = seq(min(census$medage),max(census$medage), length.out = 11)
ggplot(census, mapping = aes(medage))+
  geom_histogram(aes(y = stat(density)),
                 breaks = cortes, fill = "orange", color = "black") +
  geom_density(color = "red",size = 1.5)

```

Ejercicio 1

```{r}
chlstrl = read.csv("cholesterol.csv")
```


```{r}
str(chlstrl)
```

```{r}
sum(is.na(chlstrl))
```

```{r}
apply(is.na(chlstrl),2,which)
```
Histograma

```{r}
cortes = seq(min(chlstrl$age),max(chlstrl$age), length.out = 11)
ggplot(chlstrl, mapping = aes(age))+
  geom_histogram(aes(y = stat(density)),
                 breaks = cortes, fill = "orange", color = "black") +
  geom_density(color = "red",size = 1.5)

```

```{r}
hist(x = chlstrl$chol, main = "Histograma colesterol", 
     xlab = "Colesterol", ylab = "Frecuencia")
```
```{r}
barplot(table(chlstrl$gender))
```
```{r}

chlstrl = mutate(chlstrl,
       height = height*0.0254,
       weight = weight*0.454)
```

```{r}
v_BMI = chlstrl$weight/(chlstrl$height)^2
chlstrl_2 = cbind(chlstrl,BMI = v_BMI)
```


```{r}
chlstrl_2 <- chlstrl_2 %>%
  mutate(ageGroup = cut(age, breaks = c(10,40,70,100), labels = c("Group 1", "Group 2", "Group 3")))
              

view(chlstrl_2)
```

```{r}
chlstrl_2 %>%
  group_by(ageGroup) %>%
  summarise(n = n())
```

```{r}
table(chlstrl_2$ageGroup)
```
```{r}

```

```{r}
chlstrl_2 %>%
  filter(gender == "female") %>%
  group_by(ageGroup) %>%
  summarise(mean_chol = mean(chol,na.rm = TRUE),mean_BMI = mean(BMI,na.rm = TRUE))
```

Ejercicio 2

```{r}
cambioSigno <- function(num){
  cont <- 0
  for (i in 1:(length(num)-1)){
    a <- num[i]
    b <- num[i+1]
    if ((a<0 & b>0) || (a>0 & b<0)) {
        cont <- cont + 1
        cont
    }
  }
  return(cont)
}
```

```{r}
v1 <- c(-12,-19,9,-13,-14,-17,8,-19,-14)

cambioSigno(v1)
```

```{r}
cambioSignoPos <- function(num){
  pos = c()
  j = 1
  for (i in 1:(length(num)-1)){
    a <- num[i]
    b <- num[i+1]
    if ((a<0 & b>0) || (a>0 & b<0)) {
        pos[j] = i+1
        j = j+1
    }
  }
  return(pos)
}
```

```{r}
v1 <- c(-12,-19,9,-13,-14,-17,8,-19,-14)

cambioSignoPos(v1)
 
```
```{r}
v2 <- sample(-20:20,size = 20, replace = TRUE)

cambioSigno(v2)
cambioSignoPos(v2)

```

Ejercicio 3. R4DS

Ejercicios de la Sección 3.6.1

geom to draw a line chart: geom_smooth

geom to draw box plot: geom_boxplot

geom to draw histogram: geom_histogram

geom to represent area chart: geom_area 

Se predice que se va a representar la variable hwy frente a displ para cada uno de las clases de drv. Se representan los puntos y la línea que define la evolución de la función. No se marca el intervalo de confianza debido a que se indica se = FALSE.

```{r}
ggplot(data = mpg, mapping = aes(x = displ, y = hwy, color = drv)) + 
  geom_point() + 
  geom_smooth(se = FALSE)
```

show.legend = FALSE impide que se visualice en el caso anterior, a qué clase de la variable drv pertenece cada función. Esto hará que para una persona externa a la base de datos, no sepa interpretar la solución.

En el caso en que no aparezca la indicación de show.legend, por defecto está activada. 

```{r}
ggplot(data = mpg, mapping = aes(x = displ, y = hwy, color = drv)) + 
  geom_point(show.legend = FALSE) + 
  geom_smooth(se = FALSE, show.legend = FALSE)
```

SE muestra el intervalo de confianza que se tiene al representar la función que mejor se ajusta a los puntos. Cuanto más pequeña es el área, mayor concentración de puntos existe en esa zona y por tanto el error es menor. Para las zonas donde se tengan menor número de puntos, este área será mayor debido a que hay más dispersión.

```{r}
ggplot(data = mpg, mapping = aes(x = displ, y = hwy, color = drv)) + 
  geom_point() + 
  geom_smooth(se = TRUE)
```

Es la misma gráfica debido a que los parámetros que introduces son los mismos. Lo fundamental es introducir los parámetros en el caso del ggplot vacío, tanto en el geom_point como en el geom_smooth, sino no sería igual.

```{r}
ggplot(data = mpg, mapping = aes(x = displ, y = hwy)) + 
  geom_point() + 
  geom_smooth()
```

```{r}
ggplot() + 
  geom_point(data = mpg, mapping = aes(x = displ, y = hwy)) + 
  geom_smooth(data = mpg, mapping = aes(x = displ, y = hwy))
```

Dibujar gráficas

Gráfico 1

```{r}
ggplot(data = mpg, mapping = aes(x = displ, y = hwy)) + 
  geom_point() + 
  geom_smooth(se = FALSE)
```

Gráfico 2

```{r}
ggplot(data = mpg, mapping = aes(x = displ, y = hwy, group = drv)) + 
  geom_point() + 
  geom_smooth(se = FALSE)
```

Gráfico 3

```{r}
ggplot(data = mpg, mapping = aes(x = displ, y = hwy, colour = drv)) + 
  geom_point() + 
  geom_smooth(se = FALSE)
```

Gráfico 4

```{r}
ggplot() + 
  geom_point(data = mpg, mapping = aes(x = displ, y = hwy, colour = drv)) + 
  geom_smooth(data = mpg, mapping = aes(x = displ, y = hwy),se = FALSE)
```

Gráfico 5

```{r}
ggplot() + 
  geom_point(data = mpg, mapping = aes(x = displ, y = hwy, colour = drv)) + 
  geom_smooth(data = mpg, mapping = aes(x = displ, y = hwy, linetype = drv),se = FALSE)
```

Gráfico 6

```{r}
ggplot() + 
  geom_point(data = mpg, mapping = aes(x = displ, y = hwy, colour = drv),position = "jitter") 
  
```

Ejercicio 1 Sección 5.2.4 

```{r}
library(tidyverse)
```

```{r}
library(nycflights13)
```

```{r}
flights
```

Tengan retraso de llegada de dos o más horas

```{r}
filter(flights, arr_delay>=2 )
```

Volasen a Houston (IAH o HOU)

```{r}
filter(flights, dest == "IAH" | dest == "HOU")
```

```{r}
flights_df = data.frame(flights)
```

```{r}
filter(flights, carrier == "UA" | carrier == "AA" | carrier == "DL")
```

```{r}
filter(flights, month == 6 | month == 7 | month == 8)
```


```{r}
filter(flights, arr_delay<=dep_delay-0.5 , dep_delay>=1)
```

```{r}
filter(flights, dep_time>=0 & dep_time<=600)
```

